臺灣桃園地方法院刑事判決
111年度易字第120號
公  訴  人  臺灣桃園地方檢察署檢察官
被      告  陳萬福

                    籍設桃園市○○區○○街000號0○○○○○○○○)

上列被告因竊盜案件，經檢察官提起公訴（110年度偵字第36239
、37245、37246號），本院判決如下：
    主  文
陳萬福犯如附表編號1至3「罪名、宣告刑」欄所示之罪，各處如
附表編號1至3「罪名、宣告刑」欄所示之刑。應執行有期徒刑壹
年，如易科罰金，以新臺幣壹仟元折算壹日。
沒收之宣告如附表編號1至3「沒收之宣告」欄所示。
    事實及理由
一、犯罪事實：陳萬福意圖為自己不法所有，基於竊盜之各別犯
    意，先後於附表各編號所示之時間、地點，分別以附表各編
    號所示之方式，竊取如附表各編號所示被害人之財物得手（
    犯罪時間、地點、方法、竊得財物、被害人均詳如附表各編
    號所載）。 
二、證據名稱：
  ㈠附表編號1所示犯罪事實：
    ⑴證人即告訴人黃新惟於警詢之證述。
    ⑵監視器翻拍照片5張。    
  ㈡附表編號2所示犯罪事實：
    ⑴證人即告訴人劉慶銘於警詢之證述。
    ⑵現場及監視器翻拍照片共13張。 
  ㈢附表編號3所示犯罪事實：
    ⑴證人即告訴人藍惠虹於警詢之證述。
    ⑵監視器翻拍照片4張。
    ⑶桃園市政府警察局中壢分局刑案現場勘察報告1份。
    ⑷內政部警政署刑事警察局110年8月12日刑生字第110007945
      5號鑑定書1份。
三、被告所辯及本院不採納之理由： 
  ㈠被告雖不否認如附表所示3次竊盜犯行，惟仍辯稱：附表編號
    1部分，我有去翻置物箱，但沒有偷得財物；附表編號2部分
    ，我有去翻皮夾，但沒有竊得現金；附表編號3部分，我只
    竊得行車紀錄器1台及100元，沒有拿衛星導航1台云云。
  ㈡惟證人黃新惟、劉慶銘、藍惠虹各有如附表所示財物遭竊之
    事實，已據其等指述明確，衡以黃新惟等3人均與被告素不
    相識，亦無怨隙，實無虛構財物遭竊或刻意擴大損失財物種
    類、數額之必要，被告前開所辯，無非避重就輕之詞，難以
    憑採。
  ㈢至被告另辯稱：我是以打火機將附表編號2所示車輛之車窗擊
    破，而附表編號3所示車輛，則是因為窗戶沒關好，我徒手
    將玻璃拉破的云云。然依卷附照片可知，附表編號2、3所示
    車輛之車窗玻璃均遭破瓌後卸下（參偵37246卷第63頁、偵3
    6239卷第52-53頁），實無可能係以打火機或徒手所致，是
    被告所供行竊方法，本院尚難逕採。但究係使用何種工具將
    如附表編號2、3所示車輛之車窗損壞並自車窗框上拆卸，猶
    未能斷言，應視工具之功用及使用者之技術，以現今工業科
    技之發達，已開發出多功能、體積小、攜帶方便之工具，亦
    難排除小型工具即足將車窗玻璃損壞並自車窗框上拆卸，本
    院因認被告係持不明工具將如附表編號2、3所示車輛之車窗
    損壞並自車窗框上拆卸，惟該工具既未扣案，材質、重量、
    外觀不明，尚乏證據證明為足對人之生命、身體、安全構成
    威脅，具有危險性之兇器，併予敘明。
四、論罪科刑：
  ㈠核被告就附表編號1至3所為，均係犯刑法第320條第1項之竊
    盜罪。
  ㈡被告所犯附表所示3次竊盜犯行，犯意各別，行為不同，應予
    分論併罰。
  ㈢查被告前⑴因施用毒品案件，經本院以103年度審易字第776號
    判決判處有期徒刑7月，嗣經臺灣高等法院以103年度上易字
    第1908號判決上訴駁回確定；⑵因竊盜案件，經本院以103年
    度易字第1401號判決判處有期徒刑6月、5月確定；⑶因竊盜
    案件，經本院以104年度簡字第8號判決判處有期徒刑4月、3
    月、拘役60日確定，上開⑴至⑶案有期徒刑部分，經本院以10
    4年度聲字第4033號裁定應執行有期徒刑1年9月確定（下稱
    甲案）；⑷因施用毒品案件，經本院以103年度審易字第2735
    號判決判處有期徒刑6月、5月確定；⑸因竊盜案件，經本院
    以104年度審易字第1068號判決判處有期徒刑9月（共2罪）
    、8月、6月（共3罪）、5月（共2罪），嗣經臺灣高等法院
    以105年度上易字第521號判決上訴駁回確定；⑹因施用毒品
    案件，經本院以104年度審易字第2658號判決判處有期徒刑6
    月，經臺灣高等法院以105年度上易字第484號判決上訴駁回
    確定，上開⑷至⑹案經臺灣高等法院以105年度聲字第2950號
    裁定應執行有期徒刑4年2月確定（下稱乙案），甲、乙2案
    接續執行，於109年5月23日縮刑期滿執行完畢（尚接續執行
    拘役60日，於109年7月22日拘役執行完畢出監），此有臺灣
    高等法院被告前案紀錄表在卷可考，是被告在有期徒刑執行
    完畢後之5年內故意再犯有期徒刑以上之本案各罪，均為累
    犯；而本院衡酌被告前已有多次竊盜前案紀錄，併由其科刑
    、執行紀錄，已見其確未能經由徒刑之執行而生警惕、對刑
    罰反應力薄弱之事實，本院因認以本案具體情節，依累犯加
    重最低法定本刑，並無使被告所受刑罰超過其所應負擔罪責
    ，致其人身自由因此遭受過苛侵害之罪刑不相當、違反比例
    原則之情形，故就被告所犯本案3次竊盜犯行，均應依刑法
    第47條第1項之規定加重其刑。
  ㈣爰審酌被告不思循正當途徑獲取所需，任意攫取他人財物，
    輕忽他人之財產法益，惡性非輕，且被告前有多次竊盜前案
    科刑、執行紀錄，素行不佳，仍一再為竊盜犯行，顯有漠視
    法紀之情，自不容再予輕縱，併酌以被告犯罪動機、目的、
    手段、竊取財物之價值，及犯後態度等一切情狀，酌情分別
    量處如附表「應處罪刑」欄所示之刑及易科罰金之折算標準
    ，暨定如主文第1項所示之執行刑及易科罰金之折算標準，
    以資懲儆。
五、沒收之說明：
  ㈠如附表編號1、2、3「沒收之宣告」欄所示之各次竊盜犯罪所
    得，雖未扣案，仍應依刑法第38條之1第1項前段、第3項之
    規定沒收，於全部或一部不能沒收或不宜執行沒收時，追徵
    其價額。
  ㈡又被告就附表編號1所示竊盜犯行所竊得之身分證、健保卡、
    學生證等物，固亦為被告犯竊盜罪所得，惟本院斟酌上開證
    件類物品乃專屬個人使用，如對上開物品宣告沒收或追徵價
    額，實欠缺刑法上之重要性，爰依刑法第38條之2第2項規定
    ，均不予宣告沒收。
  ㈢至用以損壞如附表編號2、3所示車輛車窗玻璃之工具，固堪
    認為被告所有，供本案犯罪所用之物，惟審酌該工具既未扣
    案，又無證據證明現仍存在，客觀上原物沒收之可能性已低
    ，且此類工具通常為市售、常見之五金器具，本院審酌本案
    情節認尚無藉由剝奪前揭犯罪工具之所有以預防並遏止犯罪
    之必要，爰不宣告沒收或追徵。
六、至公訴意旨另略以：被告陳萬福就附表編號2所示竊盜犯行
    ，除竊取上述現金650元外，尚竊取劉慶銘之皮夾，此部分
    亦涉犯刑法第320條第1項之竊盜罪嫌。查證人劉慶銘於警詢
    時固指稱：我返回停車現場要拿我的錢包時，發現我的自小
    客車副駕駛座的窗戶被打破，且錢包失竊等語，惟經警詢及
    損失財物時，證人劉慶銘則陳稱：犯嫌從我的自小客車上共
    竊取650元等語明確（見偵37246卷第45、47頁），且證人劉
    慶銘遭竊車輛之副駕駛座側之地上，留有一打開之皮夾，此
    亦有現場照片在卷可佐（參同上偵卷第63頁），可見被告應
    係在現場翻找皮夾內財物，並於取出皮夾內之650元後，即
    將皮夾丟棄於車外，是被告應未竊取皮夾，應可認定，此部
    分原應為被告無罪之諭知，惟因與前開論罪科刑部分之竊盜
    犯行（指附表編號2所示）有實質上一罪關係，爰不另為無
    罪之諭知，併予敘明。
據上論斷，應依刑事訴訟法第299條第1項前段、第310條之1第1
項，判決如主文。
本案經檢察官楊挺宏提起公訴，檢察官林欣怡到庭執行職務。
中　　華　　民　　國　　111 　年　　3 　　月　　25　　日
                    刑事第八庭  法　官　許雅婷
（得上訴）以上正本證明與原本無異。
如不服本判決應於收受判決後20日內向本院提出上訴書狀，並應
敘述具體理由。其未敘述上訴理由者，應於上訴期間屆滿後20日
內向本院補提理由書(均須按他造當事人之人數附繕本)「切勿逕
送上級法院」。 
  　　　　　　　　　　　　　　　書記官　趙芳媞
中　　華　　民　　國　　111 　年　　3 　　月　　25　　日


附錄本案論罪科刑法條全文：
中華民國刑法第320條
意圖為自己或第三人不法之所有，而竊取他人之動產者，為竊盜
罪，處5 年以下有期徒刑、拘役或5 百元以下罰金。
意圖為自己或第三人不法之利益，而竊佔他人之不動產者，依前
項之規定處斷。
前二項之未遂犯罰之。

附表：
編號   犯罪時間   犯罪地點   犯罪方法  竊得財物 被害人/告訴人     罪名、宣告刑       沒收之宣告  1 110年7月5日20時32分許 桃園市○○區○○○路00號前 於左列時間、地點，見黃新惟停放該處之機車鑰匙未拔，認有機可乘，遂打開機車置物箱，竊取其內之現金新臺幣（以下同）6,000元、身分證、健保卡、學生證等物品後逃逸。 現金6,000元、身分證、健保卡、學生證 黃新惟 陳萬福犯竊盜罪，累犯，處有期徒刑伍月，如易科罰金，以新臺幣壹仟元折算壹日。 未扣案之犯罪所得新臺幣陸仟元沒收，於全部或一部不能沒收或不宜執行沒收時，追徵其價額。  2 110年7月20日5時56分許 桃園市中壢區中榮路、康樂路交岔路口 於左列時間、地點，持不明工具（未扣案，無證據證明為足對人之生命、身體、安全構成威脅，具有危險性之兇器）損壞劉慶銘停放在該處之車牌號碼0000-00號自小客車之右前車窗玻璃（毀損部分未據告訴），翻找車內財物後，竊取劉慶銘皮夾內之現金650元，得手後逃逸。 現金650元 劉慶銘 陳萬福犯竊盜罪，累犯，處有期徒刑肆月，如易科罰金，以新臺幣壹仟元折算壹日。 未扣案之犯罪所得新臺幣陸佰伍拾元沒收，於全部或一部不能沒收或不宜執行沒收時，追徵其價額。 
 3 110年7月23日23時28分許 桃園市○○區○○路000號前 於左列時間、地點，持不明工具（未扣案，無證據證明為足對人之生命、身體、安全構成威脅，具有危險性之兇器）損壞、卸下藍惠虹停放在該處之車牌號碼000-0000號自小客車之左前車窗玻璃（毀損部分未據告訴），竊取車內之行車紀錄器1台、衛星導航器1台及現金150元，得手後逃逸。 行車紀錄器1台（價值約6,000元）、衛星導航器1台（價值約3,500元）及現金150元 藍惠虹 陳萬福犯竊盜罪，累犯，處有期徒刑陸月，如易科罰金，以新臺幣壹仟元折算壹日。 未扣案之犯罪所得行車紀錄器壹台、衛星導航器壹台及新臺幣壹佰伍拾元均沒收，於全部或一部不能沒收或不宜執行沒收時，追徵其價額。